# 普通合伙人投资比例超20%是否可以按可供出售金融资产-成本法核算

提问人：dahua82 时间：2017-10-19 11:25:55
该普通合伙人为投资管理公司，对下属管理基金投资比例为30%（超过20%），是否可以按可供出售金融资产-成本法核算？

回答人：chenyiwei
建议参考《企业会计准则第 33 号 ——合并财务报表（ 2014 年修订）》中判断“决策者是代理人还是主要责任人”的指引予以判断不能仅仅考虑其持有权益的比例，还要看其他合伙人对其有无实质性罢免权、决策权的大小、管理报酬金额的确定方式、该合伙企业剩余收益和亏损的承担方式等因素。